臺灣板橋地方法院刑事判決　　　　　　　 94年度訴字第658號
公　訴　人　臺灣板橋地方法院檢察署檢察官
被　　　告　乙○○
上列被告因違反毒品危害防制條例案件，經檢察官提起公訴〔起
訴案號：九十四年度核退毒偵字第四八三號〕，暨移送併辦部分
〔臺灣板橋地方法院檢察署九十四年度毒偵字第二六六七號、第
二八０五號〕，經本院合議庭評決由受命法官獨任進行簡式審判
程序，茲判決如下：
    主  文
乙○○連續施用第壹級毒品，處有期徒刑玖月，扣案如附表編號
三、六所示物品，沒收銷燬之，如附表編號一、五所示物品，沒
收；又連續施用第貳級毒品，處有期徒刑柒月，扣案如附表編號
二所示物品，沒收銷燬之，如附表編號四所示物品，沒收；應執
行有期徒刑壹年，扣案如附表編號二、三、六所示物品，沒收銷
燬之，如附表編號一、四、五所示物品，沒收。
    事  實
壹、乙○○前於〔一〕民國〔下同〕八十七年間，因違反修正前
    麻醉藥品管理條例、恐嚇等案件〔臺灣板橋地方法院檢察署
    八十六年度偵字第一一九五四號、八十六年度偵字第二一九
    五七號〕，經本院及臺灣高等法院依序判處有期徒刑貳月、
    有期徒刑壹年拾月，嗣經更定其應執行刑為壹年拾壹月，先
    後確定後，於八十七年五月十五日入監服刑，迄八十八年七
    月二日縮短刑期假釋出監，所餘刑期付保護管束〔假釋縮刑
    期滿日為八十八年十一月二十三日，於本案不構成累犯。〕
    。〔二〕於九十一年間，復因施用毒品案件，經送勒戒處所
    觀察、勒戒後，認有繼續施用毒品之傾向，經本院以九十一
    年度毒聲字第四０三二號刑事裁定令入戒治處所施以強制戒
    治壹年，於九十二年十一月二十日停止戒治處分執行出監，
    所餘戒治期間付保護管束〔保護管束期滿日為年九十二月四
    日〕，嗣由臺灣板橋地方法院檢察署檢察官於九十三年一月
    五日，以九十三年度戒毒偵字第三號處分不起訴確定。
貳、詎乙○○仍未悛悔，於前開戒治處分執行完畢後，伍年內，
    竟復〔一〕基於施用第壹級毒品之概括犯意，於九十四年一
    月十七日起，至九十四年五月十五日某時點止，在臺北縣土
    城市○○路○段五八號四樓之一居處等地，連續施用第壹級
    毒品海洛因多次。〔二〕基於施用第貳級毒品之概括犯意，
    於九十四年一月十六日晚上起，至九十四年五月四日中午，
    在臺北縣臺北縣土城市○○路○段五八號四樓之一居處等地
    ，連續施用第貳級毒品安非他命多次。嗣先後於〔一〕九十
    四年一月十八日凌晨零時十分許，在臺北縣土城市○○路○
    段二一六號前為警查獲，並扣得附表編號一所示注射針筒壹
    支〔已使用過〕。〔二〕九十四年五月五日晚上九時許，在
    臺北縣土城市○○路○段五十八號四樓之一為警查獲，並扣
    得附表編號二、三、四所示第貳級毒品安非他命壹小包〔毛
    重：零點捌公克、淨重：零點肆公克〕、海洛因殘渣袋壹個
    〔內含殘渣〕、安非他命吸食器壹組。〔三〕九十四年五月
    十七日五時二十分許，在臺北縣土城市○○路○段五十八號
    四樓之一為警查獲，並扣得附表編號五、六所示注射針筒參
    支〔已使用過〕、第壹級毒品海洛因壹小包〔毛重：零點參
    公克〕。
參、案經臺北縣政府警察局土城分局報請臺灣板橋地方法院檢察
    署檢察官偵查起訴。
    理  由
壹、上揭事實，業據被告於本院審理時坦承不諱〔參見本院九十
    四年五月十六日準備程序筆錄、簡式審判筆錄、九十四年七
    月八日簡式審判筆錄〕，被告到案後，經警採集其尿液檢體
    『貳次』，送驗後分別檢出安非他命類陽性反應、鴉片類陽
    性反應，此有〔一〕臺北縣政府警察局土城分局偵辦毒品案
    尿液編號及姓名對照表〔尿液檢體編號：00000000
    00之１〕、臺灣檢驗科技股份有限公司「濫用藥物尿液檢
    驗報告」〔檢體編號：0000000000之１〕〔附臺
    灣板橋地方法院檢察署九十四年度核退毒偵字第四八三號卷
    第七頁、第六頁〕。〔二〕桃園縣政府警察局中壢分局龍興
    派出所偵辦毒品案被採尿人姓名、編號對照表〔尿液檢體編
    號：Ｅ－３７５〕、臺灣尖端先進生技醫藥股份有限公司「
    濫用藥物檢驗報告」〔附臺灣板橋地方法院檢察署九十四年
    度毒偵字第二八０五號卷第四八頁暨本院卷〕等在卷可稽，
    並有扣案如附表所示物品足佐，堪認被告之自白與事實相符
    ，足為認定上開事實之依據；此外，復有九十三年度戒毒偵
    字第三號不起訴處分書〔附九十年度核退毒偵字第四八三號
    卷第四二頁〕、刑案資料查註紀錄表附偵查卷、臺灣高等法
    院被告前案紀錄表附本院卷足參。本件事證明確，被告之上
    開犯行，堪予認定。
貳、核被告所為，係犯毒品危害防制條例第十條第一項之施用第
    壹級毒品罪及同條第二項之施用第貳級毒品罪。其於施用第
    壹級毒品前、後，持有第壹級毒品海洛因之低度行為，施用
    第貳級毒品前、後，持有第貳級毒品安非他命之低度行為，
    依序為施用第壹級毒品、施用第貳級毒品之高度行為所吸收
    ，均不另論罪。其先後多次施用第壹級毒品海洛因、先後多
    次施用第貳級毒品安非他命之犯行，均時間緊接，犯罪構成
    要件相同，顯均係基於概括之犯意反覆為之，依連續犯之規
    定，依序論以施用第壹級毒品、施用第貳級毒品壹罪，並均
    加重其刑；被告所為事實欄所示犯行，逾『起訴書載於九十
    四年一月十八日凌晨二時許，經警採尿前二十六小時，九十
    六小時內時，施用第壹級毒品海洛因、第貳級毒品安非他命
    』外之犯行，起訴書雖未敘及，惟與起訴部份，有連續犯之
    裁判上一罪之關係，為起訴效力所及，本院自得併與審究；
    其所犯施用第壹級毒品、施用第貳級毒品罪，犯意各別，構
    成要件互殊，應予分論併罰；爰審酌被告犯罪之動機、目的
    、所致危害，暨犯罪後態度等一切情狀，分別量處如主文所
    示之刑，並定應其執行之刑。
參、扣案如附表編號二、六所示之安非他命、海洛因、編號三殘
    渣袋所附著之海洛因殘渣，係獲之毒品，海洛因殘渣與所附
    著之殘渣袋析離不易，均諭知沒收銷燬之；扣案如附表編號
    一、四、五所示注射針筒、安非他命吸食器，係被告所有供
    其犯本罪所用之物，併依法宣告沒收。
據上論斷，應依刑事訴訟法第二百七十三條之一第一項、第二百
九十九條第一項前段，毒品危害防制條例第十條第一項、第二項
、第十八條第一項前段，刑法第十一條前段、第五十六條、第五
十一條第五款、第三十八條第一項第二款，判決如主文。
本案經檢察官甲○○到庭執行職務。
中　　華　　民　　國　　94　　年　　8 　　月　　16　　日
                  刑事第二庭法　官    陳福來
以上正本證明與原本無異。
如不服本判決，應於判決送達後十日內，向本院提出上訴狀。
                            書記官    林兆嘉
中　　華　　民　　國　　94　　年　　8 　月　　17　　日
附錄本案論罪科刑法條全文：
現行毒品危害防制條例第十條：
施用第一級毒品者，處六月以上五年以下有期徒刑。
施用第二級毒品者，處三年以下有期徒刑。
附表：
┌──┬─────────────┬───────┬──────────┐
│編號│品                      名│數          量│備                註│
├──┼─────────────┼───────┼──────────┤
│一  │注射針筒                  │壹支〔已使用過│臺灣板橋地方法院檢察│
│    │                          │〕            │署九十四年度核退毒偵│
│    │                          │              │字第四八三號扣案    │
├──┼─────────────┼───────┼──────────┤
│二  │第貳級毒品安非他命壹小包  │〔毛重：零點捌│臺灣板橋地法院檢察署│
│    │                          │公克，淨重：零│九十四年度毒偵字第二│
│    │                          │點肆公克〕    │六六七號扣案        │
├──┼─────────────┼───────┤                    │
│三  │海洛因殘渣袋〔殘渣量微無法│壹個　　　　　│                    │
│    │秤重〕                    │　            │                    │
├──┼─────────────┼───────┤                    │
│四  │安非他命吸食器            │壹組          │                    │
├──┼─────────────┼───────┼──────────┤
│五  │注射針筒                  │參支〔已使用過│臺灣板橋地法院檢察署│
│    │                          │〕            │九十四年度毒偵字第二│
├──┼─────────────┼───────┤八０五號扣案        │
│六  │第壹級毒品海洛因壹包      │毛重：零點參公│                    │
│    │                          │克〔驗餘淨重：│                    │
│    │                          │點公克〕      │                    │
└──┴─────────────┴───────┴──────────┘
